---
title: "Projekt - Zaawansowany R"
author: "Tomasz Koc"
date: "20 stycznia 2019"
output: ioslides_presentation
---

```{r setup, include=FALSE}
knitr::opts_chunk$set(echo = FALSE)
```
## plan działania
```{r, echo = F, warning=F, message=F}
library(leaflet)
library(dplyr)
library(xml2)
library(rdrop2)
library(ggplot2)
library(rvest)

l = list.files(pattern="*.csv")
d <- do.call("rbind", lapply( l, read.csv, header=TRUE))
colnames(d) = c("blad", "miasto", "plec", "majonez")
dd=d %>%
  filter(blad<150) %>%
  select(miasto, blad) %>%
  group_by(miasto)%>%
  summarise(mean(blad))
ddd=d %>%
  filter(blad<150) %>%
  select(majonez, blad) %>%
  group_by(majonez)%>%
  summarise(mean(blad))






```
inspiracja - blog.prokulski.science

1. webscraping z `rvest`
2. rysowanie mapy z `leaflet`
3. zapisywanie danych na dropboxie z `rdrop2`
4. zebranie wyników
5. wizualizacja danych i kilka ciekawych zależności

## webscraping z rvest
```{r eval = TRUE, echo = TRUE}

dane = read_html("https://pl.wikipedia.org/wiki/Warszawa")
dane %>%
  html_node(".longitude") %>%
  html_text()

```
Jednym z pakietów służących do webscrapingu jest `rvest`
Odpowiedni element strony (`html_node()`) można łatwo znaleźć za pomocą narzędzia *selctor gadget* (dodatek do Chrome)


## leaflet
```{r eval = TRUE, echo = TRUE}
m = leaflet(width = 300, height = 300) %>%
   addProviderTiles(providers$Esri.WorldGrayCanvas) %>% #mapa
   setView(lng = 19.15, lat = 52.19, zoom = 4) %>% #ustalanie widoku
   addMarkers(lng = 19.15, lat = 52.19) #dodawanie pinezek
  
m
  
```

## zapisywanie danych w dropboxie
- za pomocą pakietu `rdrop2`
- należy wywołać funkcję `drop_auth()` i zapisać token
- plik `.httr-oauth` trzeba wrzucić do folderu z projektem
- dzięki temu po zapisaniu odpowiedzi na shinyapps dane trafiają do mnie

## zapisywanie danych w dropboxie
```{r echo=T, eval = F}
#funkcja zapisu
  zapiszDane <- function(x,y,z, t) {
    data <- cbind(x,y,z, t)
    #stworzenie unikalnej nazwy
    fileName <- sprintf("%s_%s.csv", as.integer(Sys.time()), digest::digest(data))
    #tymczasowe zapisanie pliku na serwerze shinyapps
    filePath <- file.path(tempdir(), fileName)
    write.csv(data, filePath, row.names = FALSE, quote = TRUE)
    #załadowanie do dropboxa
    drop_upload(filePath, path = outputDir)
```
- nadaję unikalną nazwę - w miejsce `%s` funkcja `sprintf` wrzuca czas i funkcję haszującą
- za pomocą `tempdir()` zapisuję ścieżkę do tymczasowego folderu (w shinyapps) w którym znajdą się dane
- za pomocą `drop_upload` wrzucam plik na dropboxa do folderu zdefinowanego zmienną `outputDir`

## zebranie wyników
- wynikiem zapisu był pojedynczy plik csv, tak więc zebrałem prawie 200 obserwacji (i plików)
```{r, echo = T, eval = F}
lista = list.files(pattern="*.csv")
dane <- do.call("rbind", lapply( lista, read.csv, header=TRUE))
```
w ten sposób za pomocą `lapply` każdy element listy (plik) otwierałem poleceniem `read.csv` a następnie funkcją `do.call` łączyłem wierszami

##przetwarzanie i wizualizacja danych
Za pomocą pakietów `dplyr` i `ggplot2`

A teraz klika ciekawych wykresów:

## Które miasto najtrudniej wskazać na mapie
```{r}
ggplot(dd, aes(x=miasto, y=`mean(blad)`))+ 
  geom_col(fill = c("grey50", "grey50", "red", "green", "grey50")) +
  labs(
       x = "Miasto",
       y = "Średni bład odległości") +
  scale_x_discrete(labels=c("Wrocław", "Szczecin", "Kraków", "Gdańsk", "Warszawa"))
 
```

## Preferencje majonezu względem płci
```{r}
ggplot(d, aes(x=majonez, fill=plec )) + 
     geom_bar(position = "fill") +
     labs(
                   x = "majonez",
                   y = "") +
     theme(axis.text.y = element_blank()) +
     scale_x_discrete(labels=c("kie" = "Kielecki", "win" = "Winiary",
                               "inn" = "inny", "nie" = "nie jem")) +
     scale_fill_discrete(labels=c("m"="mężczyźni", "k" = "kobiety"),
                          name = "płeć")
```


## Spożywany majonez a umiejętność wskazania Polski na mapie
```{r}
ggplot(ddd, aes(x=majonez, y=`mean(blad)`))+ 
  geom_col(fill = c("grey50", "red", "grey50", "green")) +
  labs(
       x = "Majonez",
       y = "Średni bład odległości") +
  scale_x_discrete(labels=c("Kielecki", "Winiary", "inny", "nie jem")) +
  coord_flip()
```

## wnioski
- zrobić projekt - to jedno, wrzucić do internetu - to drugie (i znacznie bardziej problematyczne)
- nie ma niepotrzebnych danych - to my nie potrafimy ich wykorzystać
- Winiary to najpopularniejszy majonez

